臺灣苗栗地方法院刑事判決
110年度訴字第51號
                                      110年度訴字第220號
公  訴  人  臺灣苗栗地方檢察署檢察官
被      告  洪瑞峯



                    （另案於法務部○○○○○○○○○○○執行中）
選任辯護人  林柏宏律師
            李嘉耿律師
被      告  陳信錩


選任辯護人  王銘助律師(法扶律師)
被      告  黃室諭


指定辯護人  潘仲文律師
上列被告等因違反毒品危害防制條例案件，經檢察官提起公訴 
（109年度偵字第3681號）及追加起訴(110年度偵緝字第52號、1
10年度偵緝字第53號)，本院判決如下：
    主  文
洪瑞峯犯如附表一、附表二所示之罪，各處如附表一、附表二「
罪刑及沒收」欄所示之刑及沒收。應執行有期徒刑拾柒年捌月。
陳信錩犯如附表二所示之罪，處如附表二「罪刑及沒收」欄所示
之刑及沒收。
黃室諭犯如附表三所示之罪，處如附表三「罪刑及沒收」欄所示
之刑及沒收。
洪瑞峯、陳信錩、黃室諭其餘被訴部分無罪。 
　　犯罪事實
一、洪瑞峯明知經毒品危害防制條例規定為第一級、第二級毒品
    之海洛因、甲基安非他命；陳信錩、黃室諭均明知經毒品危
    害防制條例規定為第二級毒品之甲基安非他命，係依法列管
    之毒品，不得非法持有、販賣，竟分別為以下犯行：
　㈠洪瑞峯與真實姓名年籍均不詳之友人，共同基於販賣第一級
    毒品海洛因以營利之犯意聯絡，以其所持用如附表一所示之
    行動電話門號作為聯絡工具，於如附表一所示之時、地及交
    易經過，販賣海洛因予如附表一所示之人。
　㈡洪瑞峯、陳信錩共同基於販賣第二級毒品甲基安非他命以營
    利之犯意聯絡，以洪瑞峯所持用如附表二所示之行動電話門
    號作為聯絡工具，於如附表二所示之時、地及交易經過，販
    賣甲基安非他命予如附表二所示之人。
　㈢黃室諭基於販賣第二級毒品甲基安非他命以營利之犯意，以
    其所持用行動電話之通訊軟體LINE作為聯絡工具，於如附表
    三所示之時、地及交易經過，販賣甲基安非他命予如附表三
    所示之人。　
二、案經苗栗縣警察局移送臺灣苗栗地方檢察署檢察官偵查起訴
    及追加起訴。
    理  由
壹、有罪部分：
一、程序部分： 
　㈠被告以外之人於審判外之言詞或書面陳述，除法律有規定者
    外，不得作為證據，刑事訴訟法第159條第1項有明文規定。
    查證人廖大緯、彭鳳珠、蘇冶忠於警詢所為之陳述，屬被告
    以外之人於審判外之言詞陳述，經被告洪瑞峯、陳信錩、黃
    室諭及其等辯護人於本院準備程序時主張不得作為證據（見
    本院51卷第82頁、本院220卷第77頁），且核無得例外有證
    據能力之情形，故證人廖大緯、彭鳳珠、蘇冶忠於警詢所為
    之陳述，均無證據能力。
  ㈡刑事訴訟法第159條之1第2項所規定之「被告以外之人於偵查
    中向檢察官所為之陳述，除顯有不可信之情況者外，得為證
    據」，乃現行法對於傳聞法則之例外所建構之證據容許範圍
    之一，依其文義及立法意旨，尚無由限縮解釋為檢察官於訊
    問被告以外之人（含共同被告、共犯、被害人、證人等）之
    程序，須經給予被告或其辯護人對該被告以外之人行使反對
    詰問權之機會者，其陳述始有證據能力之可言。所謂顯有不
    可信之情況，應審酌被告以外之人於陳述時之外在環境及情
    況，例如陳述時之心理狀況、有無受到外力干擾等，以為判
    斷之依據。偵查中檢察官訊問證人，旨在蒐集被告之犯罪證
    據，以確認被告嫌疑之有無及內容，與審判中透過當事人之
    攻防，經由詰問程序調查證人以認定事實之性質及目的有別
    。偵查中辯護人僅有在場權及陳述意見權，並無詰問證人之
    權利，此觀刑事訴訟法第245條第2項前段之規定甚明。又同
    法第248條第1項係規定檢察官「訊問證人時，如被告在場者
    ，被告得親自詰問」，故祇要被告在場而未經檢察官任意禁
    止者，即屬已賦予其得詰問證人之機會，被告是否親自詰問
    ，在所不問；同條第2項前段規定「預料證人於審判時不能
    訊問者，應命被告在場」，就訊問證人時應否命被告在場，
    則委之於檢察官之判斷。凡此，均尚難謂係檢察官訊問證人
    之程序必須傳喚被告使其得以在場之規定。故偵查中檢察官
    訊問證人，雖未經被告親自詰問，或因被告不在場而未給予
    其詰問之機會者，該證人所為之陳述，並非所謂之「顯有不
    可信之情況」，而得據以排除其證據能力（最高法院97年度
    台上字第1653號判決意旨參照）。又是否行使詰問權，屬當
    事人之自由，倘當事人捨棄詰問權，自無不當剝奪當事人詰
    問權行使之可言（最高法院99年度台上字第5082號判決要旨
    亦揭櫫甚明）。本案證人廖大緯、彭鳳珠、蘇冶忠於檢察官
    偵查所為之證述，均係依法具結擔保其等證述之真實性，且
    其等證述並無證據顯示係遭受強暴、脅迫、詐欺、利誘等外
    力干擾情形或在影響其等心理狀況，致妨礙其等自由陳述等
    顯不可信之情況下所為，故證人廖大緯、彭鳳珠、蘇冶忠於
    偵查中所為之證述，客觀上均無顯不可信之情況，且證人廖
    大緯、彭鳳珠、蘇冶忠於本院審理中已到庭接受交互詰問作
    證。綜上說明，證人廖大緯、彭鳳珠、蘇冶忠於偵訊之證詞
    均具有證據能力。
　㈢關於非供述證據之物證，或以科學、機械之方式，對於當時
    狀況所為忠實且正確之記錄，性質上並非供述證據，均應無
    傳聞法則規定之適用；如該非供述證據非出於違法取得，並
    已依法踐行調查程序，即不能謂無證據能力（最高法院97年
    度台上字第1401號、97年度台上字第6153號、97年度台上字
    第3854號判決要旨參照）。本案判決以下引用之非供述證據
    ，固無刑事訴訟法第159條第1項規定傳聞法則之適用，然經
    本院於審理時依法踐行調查證據程式，與本案待證事實具有
    自然之關聯性，且無證據證明係公務員違法取得之物，依法
    自得作為證據。
二、實體部分：　　
　　訊據被告洪瑞峯、陳信錩、黃室諭均矢口否認有於如附表一
    、二、三所示之交易時間及地點，販賣海洛因或甲基安非他
    命予如附表一、二、三所示之人，被告洪瑞峯辯稱：就附表
    一部分，我沒有和廖大緯見面，更沒有販賣毒品給廖大緯，
    就附表二部分，當天是蘇冶忠要跟我借生存遊戲的頭套，所
    以蘇冶忠有上我們的車找我，我負責開車，陳信錩坐在副駕
    駛座等語；被告陳信錩辯稱：就附表二部分，我忘記我當天
    有沒有跟廖大緯見面，因為被告洪瑞峯是我的老闆，如果他
    有叫我過去，那我就會過去等語；被告黃室諭辯稱：就附表
    三部分，蘇冶忠向我表示要買甲基安非他命，我有跟蘇冶忠
    收錢，但事後我沒有拿甲基安非他命給蘇冶忠等語。經查：
　㈠犯罪事實欄一、㈠部分（即附表一）：
　⒈證人即購毒者廖大緯於偵查時具結證稱：我於民國108年11月
    21日17時45分許跟洪瑞峯聯繫購買毒品，我要跟他買新臺幣
    （下同）5000元的海洛因，洪瑞峯叫我在他家門外的天后宮
    廣場等，但是他說他身上還沒有貨；當日我到了天后宮廣場
    ，看到洪瑞峯的車，但搖下車窗跟我拿錢的是洪瑞峯的朋友
    ，我不記得朋友的長相，之後洪瑞峯於108年11月22日早上
    打LINE語音電話給我，叫我去三義交流道那，洪瑞峯開車去
    ，他在車上拿海洛因1包給我等語(見他1195卷二第242至243
    頁、偵3681卷二第205至206頁)；於本院審理時具結證稱：
    我是開酒吧的，當時店裡要辦烤肉派對，有個客人幫我查到
    洪瑞峯的烤肉店，還跟我說洪瑞峯有在賣毒品，所以我才會
    跟洪瑞峯買毒品，但是我不記得我的酒吧有沒有跟洪瑞峯購
    買過烤肉；108年11月21日至22日這次，是我到洪瑞峯家附
    近的廟，我不記得洪瑞峯有到現場，因為我沒有看到洪瑞峯
    ，他好像是叫他朋友來跟我拿錢，當時我還有打電話跟洪瑞
    峯確認他朋友開什麼車，他朋友只有跟我拿錢沒有拿毒品給
    我，是隔天洪瑞峯打LINE電話給我，那時我在睡覺，我就是
    直接電話接起來，洪瑞峯叫我去拿毒品，但是我忘記是去洪
    瑞峯家中還是交流道跟他拿毒品等語(見本院51卷二第9至33
    頁)。觀之證人廖大緯上開證述，前後一致，其所為不利於
    被告洪瑞峯之指證並無何矛盾或瑕疵情形，且均是由訊問者
    提示通訊監察譯文後，由證人廖大緯自行陳述通話後有無購
    毒及購毒之相關經過，例如購買時間、地點、毒品種類、金
    額等細節，其間並無訊問者之誘導、明示或暗示，故其所證
    應可採信。
　⒉再觀諸如附表一「通訊監察譯文欄」所示聯絡內容（見偵368
    1卷一第285頁），證人廖大緯於108年11月21日17時45分至1
    9時17分間有打電話予被告洪瑞峯相約交易地點，並一再聯
    絡確認目的地，證人廖大緯並表示「給你朋友是嗎」，被告
    洪瑞峯回覆「對對對，OK我就打給你」，顯見證人廖大緯係
    先詢問是否將購毒價金交予被告洪瑞峯之友人，被告洪瑞峯
    再回稱先交付予其友人，其會再與證人廖大緯聯絡，而此內
    容確與證人廖大緯前揭證述交易過程相符。又上開通訊監察
    譯文中雙方雖未言明係購買海洛因，然因海洛因係經公告之
    第一級毒品，無論販賣、轉讓、持有或施用，均屬違法行為
    ，且為偵查機關所嚴查，誠難期待買賣雙方以一般合法物品
    交易同樣標準為聯繫，尤其，在現行通訊監察制度之下，若
    於通話間言明具體之標的物或以暗語代之，無異自曝於被查
    獲之風險中（最高法院103年度台上字第1800號判決意旨參
    照）；是其等於上開通話中雖僅粗略表明見面時、地，然從
    前開通訊監察譯文內容觀之，顯為毒品交易之對話，並與證
    人廖大緯前開於偵查、本院審理之證述，具有相當程度之關
    聯性，是此部分通訊監察譯文已足作為證人廖大緯前開證述
    之補強證據，而佐證其證述之憑信性。足徵證人廖大緯於偵
    查及本院審理時所為向被告洪瑞峯購買海洛因之聯絡時間、
    交易地點，及先將購毒價金交付予被告洪瑞峯之友人，再由
    被告洪瑞峯交付毒品予證人廖大緯之交易過程等證述內容，
    堪以採信。又聯絡毒品買賣、交付毒品、收取毒品買賣價金
    等行為，均屬販賣毒品罪構成要件事實之部分行為，均係構
    成販賣毒品罪之重要核心行為（最高法院100年度台上字第6
    329號判決意旨參照）。從而，依證人廖大緯證述內容，被
    告洪瑞峯既有委託友人向證人廖大緯收取價金，再由被告洪
    瑞峯交付海洛因予證人廖大緯之行為，則其就附表一所示之
    行為，已符合販賣海洛因之客觀構成要件無疑。
　⒊按證人之證詞，遇有前後不一，或彼此互相齟齬之情形，法
    院應就其全盤供述之意旨，佐以卷內證據為綜合判斷，並依
    據經驗法則及論理法則，詳予剖析其供述異、同之情形，調
    查其他必要之證據，以去瑕存真，定其取捨，若足認其關於
    基本事實之陳述，果於真實性無礙時，即非不得予以採信。
    況證人之供述，前後稍有不符或相互間有所歧異，究竟何者
    可採，事實審法院非不可本於經驗法則，斟酌其他情形，作
    合理之比較，定其取捨；若其基本之陳述與真實性無礙時，
    仍非不得予以採信，非謂一有不符或矛盾，即認其全部均為
    不可採信；從而供述之一部認為真實者，予以採取，自非證
    據法則所不許。因之，證人供述前後縱有差異，事實審法院
    依憑證人前後之供述，斟酌其他證據，本於經驗法則與論理
    法則，取其認為真實之一部，作為論罪之證據，自屬合法。
    再按交互詰問制度設計之主要目的，雖在於辨明證人供述證
    據之真偽，以期發見實體真實，然就實質證據價值面之判斷
    而言，並無所謂其證據價值即當然比審判外未經交互詰問之
    陳述為高之可言。第以證人所為之供述證據，係由證人陳述
    其所親身經歷事實之內容，而證人均係於體驗事實後之一段
    期間，方於警詢或檢察官偵訊時為陳述，更於檢察官偵訊後
    之一段期間，始於審判中接受檢、辯或被告之詰問，受限於
    人之記憶能力及言語表達能力有限，本難期證人於警詢或檢
    察官偵訊時，能一字不漏完全供述呈現其所經歷之事實內容
    ，更無從期待其於法院審理時，能一字不漏完全轉述先前所
    證述之內容。從而，經交互詰問後，於綜核證人歷次陳述之
    內容時（包括檢察官偵訊時之陳述、法院審理時之陳述，以
    及於容許警詢陳述做為證據時之警詢內容），自應著重於證
    人對於待證事實主要內容之先後陳述有無重大歧異，藉此以
    判斷其證詞之證明力高低，不得僅因證人於警詢或檢察官偵
    訊時所供述之部分內容不確定；或證人於交互詰問過程中，
    就同一問題之回答有先後更正不一致之處；或證人於警詢或
    檢察官偵訊中所證述之內容，與其於交互詰問時所證述之內
    容未完全一致，即全盤否認證人證詞之真實性。又同一證人
    前後供述證言彼此不能相容，則採信同一證人之部分證言時
    ，當然排除其他部分之證言，此為法院取捨證據法理上之當
    然結果（最高法院96年度台上字第636號判決意旨參照）。
    雖證人廖大緯於偵查時證述：108年11月21日交易當天我有
    看到洪瑞峯的車，他在車上，但搖下車窗跟我拿錢的是洪瑞
    峯的朋友；洪瑞峯於108年11月22日叫我到三義交流道，並
    在該處給我1包海洛因等語，與本院審理時證稱：當時我沒
    有看到洪瑞峯在車上；洪瑞峯是叫我到他家拿海洛因等語（
    見偵3681卷二第205至206頁、見本院51卷二第29至30頁），
    固有所出入，然人之記憶本屬有限，事後追憶陳述，因未及
    想起而不完整，致前後未盡相符，本屬難免，且經本院與證
    人廖大緯確認此部分細節後，證人廖大緯於本院審理時亦稱
    ：對於洪瑞峯於108年11月21日有無在車上的部分，我已經
    記不清了，但是那時候洪瑞峯的朋友來跟我拿錢時，我還打
    電話給洪瑞峯問說是拿給你朋友嗎，如果他有在車上，我就
    不會打電話給他，所以我印象中洪瑞峯應該沒有在車上；至
    於108年11月22日是去三義交流道還是洪瑞峯家裡拿毒品，
    我已經忘記了等語（見本院卷二第29至31頁），則證人廖大
    緯於本院審理時證述被告洪瑞峯於108年11月21日未在車上
    及108年11月22日係在被告洪瑞峯家中交易等情，雖與偵查
    所述情節相異，然應屬記憶未及想起而不完整。況且，證人
    廖大緯就基本事實之陳述（即有關交易毒品之時間、地點、
    金錢、經過）均大致相符。從而，本院認為證人廖大緯證述
    事實細節固有所出入，然難認係屬重大瑕疵而得認證人廖大
    緯所證全然無法採信。
　⒋至被告洪瑞峯雖辯稱：如附表一所示之通訊監察譯文是廖大
    緯打電話來跟我買烤肉食材，然後是一個弟弟拿給他等語（
    見本院220卷二第70至71頁），然其所述已與本院前揭認定
    不符，已不可採。且觀諸如附表一所示之通訊監察譯文內容
    ，證人廖大緯表示「給你朋友是嗎」，被告洪瑞峯回覆「對
    對對，OK我就打給你」，顯見108年11月21日交易情形是證
    人廖大緯先交付價金予被告洪瑞峯之友人，被告洪瑞峯再與
    證人廖大緯聯絡，而非如被告洪瑞峯所辯係其友人先交付烤
    肉食材予證人廖大緯，故被告洪瑞峯上開所辯，顯與通訊監
    察譯文所呈現之交易情形不符。況且，若如被告洪瑞峯所辯
    ，證人廖大緯係向其購買烤肉食材，則證人廖大緯又何須多
    此一舉向被告洪瑞峯詢問要去何處找其，大可直接至被告洪
    瑞峯經營之烤肉食材店。以上所載各情，在在顯現不合常情
    、邏輯之處，益見被告洪瑞峯所辯，僅為其卸責之詞，不足
    採信。 
　㈡犯罪事實欄一、㈡部分（即附表二）：　
　⒈證人即購毒者蘇冶忠於偵查時具結證稱：109年2月3日當日我
    有電話聯繫洪瑞峯並駕駛汽車到三義天后宮廣場，洪瑞峯開
    一台馬自達，我下車後上了洪瑞峯的車，車上有陳信錩，該
    次我跟洪瑞峯購買2000元的甲基安非他命1小包等語（見偵3
    681卷二第199至200頁）。考量證人蘇冶忠於偵查時之證述
    ，係經具結所為，如有虛偽不實，須受偽證罪之處罰，難認
    其願受偽證罪刑事追訴之風險，設詞構陷被告之可能，故其
    所為上開證詞應係其親身經歷之事項無訛。
　⒉再觀諸如附表二「通訊監察譯文欄」所示聯絡內容（見偵368
    1卷一第321頁），證人蘇冶忠於109年2月3日22時38至44分
    先與被告洪瑞峯、陳信錩聯繫，且以「喂，阿峰喔」作為見
    面交易毒品之暗語，被告陳信錩稱「要到了」，證人蘇冶忠
    回稱「我跟你說先不要不要不要過去，剛剛巡邏車有過去」
    、被告洪瑞峯稱「到哪啦，到哪啦，叫他別亂走啊」。復參
    酌路口監視器畫面翻拍照片（見偵3681卷一第351至363頁）
    ，可見證人蘇冶忠駕駛車輛於雙潭二橋與巡邏車交會後，復
    證人蘇冶忠、被告洪瑞峯及陳信錩先後駕車前往天后宮會面
    ，證人蘇冶忠並從所駕駛車輛下車，前往被告洪瑞峯、陳信
    錩車上。且被告洪瑞峯、陳信錩於本院審理時自承：當日確
    實有跟蘇冶忠見面，洪瑞峯負責開車，陳信錩坐在副駕駛座
    上等語(見本院51卷二第193頁、本院220卷一第73頁)，是以
    ，上開通訊監察譯文及路口監視器畫面翻拍照片與證人蘇冶
    忠之證述具高度關聯性，自得以補強佐證證人蘇冶忠所證非
    虛，而能保證其證述事實之真實性。而毒品交易有其特殊性
    ，交易雙方為躲避檢警之偵查，倘若雙方聯絡目的僅係欲交
    易毒品，僅約定交易地點，雙方即均得知悉目的為何，已無
    需於談話內容中特別提及毒品之種類、價格等節。是證人蘇
    冶忠於偵查時證稱以電話聯繫被告洪瑞峯、陳信錩購買毒品
    ，並交付購毒價金，再由被告洪瑞峯、陳信錩將毒品交付證
    人蘇冶忠之事實，與客觀事證較為相符，堪以採信。
  ⒊至證人蘇冶忠於本院審理時之證述雖反覆不一，惟其亦證稱
    ：審理時之時間久遠，之前警詢、偵訊時記憶比較清楚，所
    以要以警詢、偵訊講的為準，之前在警詢、偵訊講的都是按
    照我自己的記憶去回憶、回答，沒有人沒有教我、暗示我怎
    麼講，也沒有人跟我講說一定要怎麼說，不然要對我有利或
    不利等語(見本院51卷二第119至120頁)，顯見其於本院審理
    時之證述，已因內容係自行猜測或記憶淡薄或因被告洪瑞峯
    、陳信錩在場致有壓力，不能為真實之陳述，而有瑕疵可指
    ；再者，證人蘇冶忠於本院審理到庭進行交互詰問時，並未
    證述於偵訊時有遭到強暴、脅迫、利誘、詐欺、疲勞訊問、
    違法羈押或其他不正之方法而取供，且證人蘇冶忠於偵訊之
    證述，較之其於本院審理時之證述，距本案為警查獲時較近
    ，當時記憶自較深刻清晰，可立即回想反應其所親身見聞體
    驗之事實，不致因時隔日久而遺忘案情或記憶受外力之污染
    ，時間上尚不及權衡利害及取捨得失，亦較無來自被告洪瑞
    峯、陳信錩在場之有形、無形之壓力，而出於不想生事、迴
    護被告洪瑞峯、陳信錩之供證，是其於偵訊之證述堪認與事
    實較為相符。況且，證人基於事後避免得罪被告或人情施壓
    等考量，有嗣後翻異前供而改為有利於被告之證述，甚至諉
    稱其先前所證如何不實，藉以避免遭被告仇視，或息事寧人
    等情，時有所見，參以證人蘇冶忠於另案警詢中亦證稱：洪
    瑞峯與其他人於109年9月3日10時30分許，到我家打我，因
    為我指證洪瑞峯販賣毒品，他們要求我翻供，我不肯所以動
    手毆打我；我不願意與被告洪瑞峯當庭對質，我怕他會找我
    麻煩等語（見偵3681卷二第231、241頁），可見證人蘇冶忠
    於被告洪瑞峯、陳信錩在場之法庭作證，確有心理壓力，是
    其於本院審理時所為之證述，與事實不符部分，實難採信。
　⒋被告洪瑞峯、陳信錩雖均辯稱：當時並未販賣甲基安非他命
    予蘇冶忠，是蘇冶忠要來跟洪瑞峯借生存遊戲的頭套等語。
    惟證人蘇冶忠對於在上開時、地向被告洪瑞峯、陳信錩購買
    甲基安非他命之情節已證述甚詳。又被告洪瑞峯對於當日有
    無與證人蘇冶忠見面及見面之原因等節，先於偵訊時稱：蘇
    冶忠打電話給我是要找我去銅鑼工廠偷東西，但是當天我沒
    空，我沒去等語(見偵1530卷第176至177頁)，復於本院準備
    程序時陳稱：當時我有跟蘇冶忠見面，但是他是來跟我借生
    存遊戲的頭套等語(見本院220卷一第73頁)，所述前後不一
    ，故被告洪瑞峯、陳信錩所辯是否屬實，誠堪置疑。況且，
    如附表二「通訊監察譯文欄」所示聯絡內容，其中證人蘇冶
    忠稱「我跟你說先不要不要不要過去，剛剛巡邏車有過去」
    、被告陳信錩回稱「喔喔喔」，有上開通訊監察譯文1份在
    卷可佐（見偵3681卷一第321頁），倘證人蘇冶忠係為跟被
    告洪瑞峯商借生存遊戲頭套，何須特別提醒被告洪瑞峯、陳
    信錩附近有巡邏車，且要求暫時不要前往交易地點，可見被
    告洪瑞峯、陳信錩與證人蘇冶忠所為之事係不欲警察知悉之
    事，才需隱密為之，益徵被告洪瑞峯、陳信錩上開所辯，不
    足採信。
　⒌至證人即共同被告陳信錩於本院審理時雖證稱：109年2月3日
    ，蘇冶忠跟洪瑞峯沒有在我面前交易毒品或交換金錢等語（
    見本院51卷二第192頁），然其就證人蘇冶忠當日與被告洪
    瑞峯見面之原因，於偵訊及本院準備程序時均稱：我不知道
    ，我忘記了，也許有跟蘇冶忠見面，洪瑞峯叫我去哪我就去
    哪，因為洪瑞峯是我的老闆等語(見偵3681卷二第212頁、本
    院51卷一第78頁)，於本院審理時證稱：那天蘇冶忠要跟洪
    瑞峯借錢，蘇冶忠上車後向洪瑞峯說他要借錢，洪瑞峯沒有
    借錢給他，蘇冶忠又說他要借頭套等語(見本院51卷二第196
    至197頁)，是證人即共同被告陳信錩就當日證人蘇冶忠與被
    告洪瑞峯見面之原因，均完全未曾於偵查及本院準備程序時
    提及，遲至本院審理程序作證時始供稱證人蘇冶忠係為向被
    告洪瑞峯借款及頭套。衡情被告陳信錩若確無與被告洪瑞峯
    共同販賣毒品予證人蘇冶忠，於偵訊及本院準備程序時自應
    詳盡描述相關之細節，以避免因此必須與被告洪瑞峯共同擔
    負販賣毒品重罪為是，當無可能於偵訊及本院準備程序時隻
    字未提，反而係於案發約1年之久後，於本院審理程序作證
    時始回憶起上開情節而為詳細之證述。況且，此部分亦與被
    告洪瑞峯於偵查及本院準備程序時所述證人蘇冶忠當日是找
    其偷竊或商借頭套乙節，相互矛盾，是證人即共同被告陳信
    錩之供詞實難予以採信。此外，證人即共同被告陳信錩於本
    案亦為被告之身分，且其自陳：洪瑞峯叫我去哪我就去哪，
    因為洪瑞峯是我的老闆等語(見本院51卷一第78頁)，其證詞
    有受被告洪瑞峯影響之高度可能，難期客觀公正，不足資為
    有利於被告洪瑞峯、陳信錩之認定。
　㈢犯罪事實欄一、㈢部分（即附表三）：　
　⒈被告黃室諭於偵訊及本院準備程序時供稱：我有於109年4月1
    0日22時在苑裡火車站跟蘇冶忠收1萬元，後來我有給蘇冶忠
    甲基安非他命，不足4公克等語（見偵3681卷二第215至216
    頁、本院51卷一第78至79頁），核與證人即購毒者蘇冶忠於
    偵查時具結證稱：我於109年4月10日用LINE跟黃室諭聯絡，
    我們約在苑裡火車站，我跟他買4公克的甲基安非他命，他
    給我1個香菸盒，裡面裝4公克的甲基安非他命，我給他1萬
    元，我回到車上以後發現他給我的量不足4公克等語(見偵36
    81卷二第200頁)；於本院審理時具結證稱：109年4月10日22
    時許，我用LINE跟黃室諭聯絡要購買甲基安非他命，後來約
    在苑裡火車站跟黃室諭購買1包4公克、1萬元的甲基安非他
    命，我的錢是交給黃室諭，黃室諭拿甲基安非他命給我，但
    是我後來發現量不足，又聯絡黃室諭，但是他都不回電，之
    後黃室諭說要跟他的老闆反應，但是就不了了之等語(見本
    院51卷二第75、80、111頁)大致相符。觀之證人蘇冶忠上開
    證述，前後一致，其所為不利於被告黃室諭之指證並無何矛
    盾或瑕疵情形，且均是由訊問者提示LINE對話譯文後，由證
    人蘇冶忠自行陳述通話後有無購毒及購毒之相關經過，例如
    購買時間、地點、毒品種類、金額等細節，其間並無訊問者
    之誘導、明示或暗示，故其所證應可採信。
　⒉再觀諸如附表三「LINE對話譯文欄」所示聯絡內容（見偵368
    1卷一第338至339頁），證人蘇冶忠於109年4月10日13時36
    分先與被告黃室諭聯繫，且以「弄個八發個財吧」、「那○○
    00000」告知，顯為毒品交易之暗語。且被告黃室諭亦自陳
    ：「那○○00000」就是在講甲基安非他命的價錢等語(見本院
    51卷二第205頁)，則前揭LINE對話譯文自得以補強佐證證人
    蘇冶忠所證非虛，而能保證其證述事實之真實性。而雙方雖
    未於對話中明示交易毒品事宜，然衡諸毒品買賣乃政府嚴禁
    且重罰之非法行為，此為眾所皆知之事，衡情販賣毒品之人
    為避免經警查獲，於電話中就毒品交易之種類、金額或數量
    ，均以雙方所瞭解之隱晦暗語或代號表達，尤有謹慎者更於
    事前即約定雙方於電話中連暗語、代號都避免談論，僅憑雙
    方默契約定見面時間、地點，其餘則以見面後再商談之方式
    為之，以免暴露犯罪跡證，事所多有，亦與販賣毒品之人為
    避免遭監聽查緝，以電話互相聯繫時，大多會以代號、暗語
    為之，而不再敘及任何交易毒品之細節，嗣於碰面時直接交
    易之情節相符。況雙方於對話中，證人蘇冶忠確實有提到「
    弄個八發個財吧」、「那○○00000」，顯與聯繫販賣毒品之
    人僅會用暗語之情相符，亦與證人蘇冶忠上開所述相符，在
    在顯示證人蘇冶忠上開證述，應可採信。
　⒊至被告黃室諭雖辯稱：我當天只有跟蘇冶忠收1萬元，但是我
    沒有拿甲基安非他命給蘇冶忠等語（見本院51卷二第236頁
    ），惟其所述已與偵訊及本院準備程序時所為之供述不符，
    且與證人蘇冶忠前揭證述及LINE對話譯文所示內容大相徑庭
    ，已不可採。況且，證人蘇冶忠於完成交易後之109年4月11
    日2時33分與被告黃室諭再次聯繫，並稱「昨天給的，都不
    足2，我們說好大事，原本12000……就直接過去找你，一萬就
    好，我一定會生氣，因為你從來不曾這樣，害我被人家罵得
    狗血淋頭，你補助昨天的，什麼時候可以，可以的話還可以
    繼續，今天就可以再接單」，被告黃室諭回稱「會補給你就
    會補」、「老闆早上才打給我」、「要補多少給你」，證人
    蘇冶忠稱「數量要給足夠，你還要再補6給我」、被告黃室
    諭回稱「為什麼要補六給你」、「四。一萬，怎會又變成六
    」等情，有LINE對話譯文1份存卷可參（見偵3681卷一第343
    至344頁），由是可見，被告黃室諭確實有於109年4月10日
    交付甲基安非他命予證人蘇冶忠，否則證人蘇冶忠豈會事後
    僅要求被告黃室諭補足甲基安非他命數量，而非要求被告黃
    室諭依約給付甲基安非他命。故被告黃室諭上開辯解應屬卸
    責之詞，難以信採。
　㈣綜上，本案事證明確，被告洪瑞峯、陳信錩、黃室諭前開犯
    行均堪認定，皆應依法論科。
三、論罪科刑：
　㈠行為後法律有變更者，適用行為時之法律。但行為後之法律
    有利於行為人者，適用最有利於行為人之法律，刑法第2條
    第1項定有明文。毒品危害防制條例第4條規定已於109年1月
    15日修正公布，並於同年7月15日施行。修正後毒品危害防
    制條例第4條第1項販賣第一級毒品罪之法定刑得併科罰金部
    分，從修正前之「得併科2000萬元以下罰金」，提高為「得
    併科3000萬元以下罰金」；而修正前毒品危害防制條例第4
    條第2項原規定：「製造、運輸、販賣第二級毒品者，處無
    期徒刑或7年以上有期徒刑，得併科1000萬元以下罰金」，
    修正後則規定：「製造、運輸、販賣第二級毒品者，處無期
    徒刑或10年以上有期徒刑，得併科1500萬元以下罰金」。是
    修正後毒品危害防制條例第4條第1項、第2項均增加刑度，
    未較有利於被告3人，自以修正前之規定較有利於被告3人，
    是自應適用修正前之毒品危害防制條第4條第1項、第2項論
    罪。
　㈡核被告洪瑞峯就犯罪事實欄一、㈠所為，係犯修正前毒品危害
    防制條例第4條例第1項之販賣第一級毒品罪（即附表一）；
    就犯罪事實欄一、㈡所為，係犯修正前毒品危害防制條例第4
    條第2項之販賣第二級毒品罪（即附表二）；被告陳信錩就
    犯罪事實欄一、㈡所為，係犯修正前毒品危害防制條例第4條
    第2項之販賣第二級毒品罪（即附表二）；被告黃室諭就犯
    罪事實欄一、㈢所為，係犯修正前毒品危害防制條例第4條第
    2項之販賣第二級毒品罪（即附表三）。
　㈢被告3人因販賣而持有海洛因、甲基安非他命之低度行為，應
    為各次販賣之高度行為所吸收，均不另論罪。被告洪瑞峯所
    為如犯罪事實欄一、㈠、㈡所示販賣海洛因、甲基安非他命之
    犯行共2次，時間、地點與販賣之對象均非一致，每次行為
    在刑法評價上各具獨立性，應為數罪，應予分論併罰。
　㈣被告洪瑞峯與真實姓名年籍均不詳之友人就犯罪事實欄一、㈠
    所示販賣第一級毒品犯行；被告洪瑞峯與被告陳信錩就犯罪
    事實欄一、㈡所示販賣第二級毒品犯行，均有犯意聯絡及行
    為分擔，皆應論以共同正犯。　　
　㈤被告洪瑞峯前因施用毒品案件，經本院以107年度易字第778
    號判決判處有期徒刑4月確定，於108年9月19日易科罰金執
    行完畢；被告黃室諭前因恐嚇取財未遂等案件，經本院以10
    4年度苗簡字第328號判決判處應執行有期徒刑4月確定，於1
    04年8月20日易科罰金執行完畢等情，有其等之臺灣高等法
    院被告前案紀錄表1份存卷可查，被告洪瑞峯、黃室諭於受
    徒刑之執行完畢後，5年以內故意再犯本案有期徒刑以上之
    各罪，均已構成刑法第47條第1項之累犯。本院參酌司法院
    釋字第775號解釋及最高法院109年度台上字第5669號判決要
    旨，審酌被告洪瑞峯、黃室諭並無依個案情節應量處最低法
    定刑，又無法適用刑法第59條規定酌量減輕其刑，致生其所
    受刑罰超過所應負擔罪責，而違反比例原則及罪刑相當原則
    之情況，是本院自應均依刑法第47條第1項規定加重其刑。
    然因被告洪瑞峯本案所涉販賣第一級毒品罪之法定本刑為「
    死刑」或「無期徒刑」、被告洪瑞峯、黃室諭販賣第二級毒
    品罪之法定本刑為「無期徒刑」，依法均不得加重，故僅得
    就所涉販賣第一級毒品罪之法定本刑為「併科罰金」、第二
    級毒品罪之法定本刑為「7年以上有期徒刑」、「併科罰金
    」等部分加重其刑，附此敘明。
　㈥犯罪之情狀顯可憫恕，認科以最低度刑仍嫌過重者，得酌量
    減輕其刑，刑法第59條定有明文。考其立法理由認，科刑時
    ，原即應依同法第57條規定審酌一切情狀，尤應注意該條各
    款所列事項，以為量刑標準。是刑法第59條所謂「犯罪之情
    狀顯可憫恕」，係指審酌刑法第57條各款所列事項以及其他
    一切與犯罪有關之情狀之結果，認其犯罪足堪憫恕者而言，
    必須犯罪另有特殊之原因與環境等，因在客觀上顯然足以引
    起一般同情，認為縱予宣告法定最低度刑，猶嫌過重者，始
    有其適用（最高法院102年度台上字第870號判決、45年台上
    字第1165號判例意旨參照）。又刑法第59條與第57條適用上
    固有區別，惟刑法第59條所謂「犯罪之情狀」，與刑法第57
    條所稱之審酌「一切情狀」，二者並非有截然不同之範圍，
    於裁判上酌量減輕其刑時，本應就犯罪一切情狀（包括刑法
    第57條所列舉之10款事項），予以全盤考量，審酌其犯罪有
    無顯可憫恕之事由，以為判斷，故適用第59條酌量減輕其刑
    時，並不排除第57條所列舉10款事由之審酌。又是否適用刑
    法第59條規定酌量減輕其刑，係實體法上賦與法院得依職權
    裁量之事項（最高法院80年度台上字第3964號、99年度台上
    字第6420號、106年度台上字第1580號、108年度台上字第29
    78號判決意旨參照）。查被告洪瑞峯所犯如附表一所示販賣
    第一級毒品部分，其(修正前)法定刑為死刑或無期徒刑，得
    併科2000萬元以下罰金，然同為販賣第一級毒品之行為，其
    原因動機不一，犯罪情節未必盡同，或有大盤毒梟者，亦有
    中、小盤之分，甚或僅止於吸毒者友儕間為求互通有無之有
    償轉讓者亦有之，其販賣行為所造成危害社會之程度自屬有
    異，法律科處此類犯罪，所設之法定最低本刑卻屬相同，且
    為無期徒刑，不可謂不重。衡諸本案被告洪瑞峯販賣第一級
    毒品海洛因，助長毒品流通擴散，戕害他人身心健康，本應
    嚴懲不貸，惟考量被告洪瑞峯販賣上開毒品之對象僅證人廖
    大緯1人，交易次數共計1次，交易金額5000元等情，販賣數
    量及獲利金額尚非甚鉅，核其情節猶未脫吸毒者友儕間為求
    互通有無並賺取些許利潤之情形，而與兜售散布毒品，藉以
    牟取暴利之毒販迥然有別，其犯行對於社會秩序與國民健康
    之危害程度，自難與長期大量販售、散布毒品之大盤、中盤
    毒梟或跨國販毒集團等同視之。是綜觀被告洪瑞峯犯罪之具
    體情狀及行為背景，確屬情輕法重，客觀上足以引起社會一
    般人之同情而顯可憫恕，爰就被告洪瑞峯所犯如附表一所示
    販賣第一級毒品犯行，依刑法第59條規定酌量減輕其刑，並
    與前述累犯加重其刑之規定依法先加後減之。
　㈦爰審酌被告3人明知毒品對人體危害之鉅，且海洛因、甲基安
    非他命足造成施用者生理成癮性及心理依賴性，導致精神障
    礙與性格異常，甚至造成生命危險，嚴重戕害國人身體健康
    ，竟仍實施前揭販賣毒品犯行，足見其等對於法律禁止販賣
    毒品之規定，呈現漠視及敵對之態度，法規範秩序並因此受
    到相當程度之動搖，而需以相當之刑罰對應以資回復。又參
    以被告3人各自販賣毒品之數量、金額、次數、人數，及被
    告洪瑞峯、陳信錩就如附表二所示犯行，由被告洪瑞峯居於
    主導地位，犯罪情節較重，復衡諸被告3人犯後否認販賣犯
    行之態度，並兼衡其等於審理中自陳之智識程度，家庭生活
    經濟狀況（見本院51卷二第241至242頁）等一切情狀，分別
    量處如附表一、二、三「罪刑及沒收」欄所示之刑及沒收。
    併審酌被告洪瑞峯所犯各罪之犯罪動機一致、犯罪手法雷同
    ，對法益侵害之加重效應不大，如以實質累加之方式定應執
    行刑，則處罰之刑度顯將超過其行為之不法內涵，而違反罪
    責原則。復考量被告洪瑞峯所犯各罪之犯罪態樣、時間間隔
    、各罪依其犯罪情節所量定之刑及合併刑罰所生痛苦之加乘
    效果等情狀，定其應執行之刑如主文第1項所示。
四、沒收部分：
　㈠按犯罪所得，屬於犯罪行為人者，沒收之。前二項之沒收，
    於全部或一部不能沒收或不宜執行沒收時，追徵其價額。刑
    法第38條之1第1項前段、第3項定有明文。另按共同正犯犯
    罪所得之沒收、追徵，應就各人所分得之數為之。所謂各人
    「所分得」之數，係指各人「對犯罪所得有事實上之處分權
    限」而言。因此，若共同正犯各成員內部間，對於犯罪所得
    分配明確時，應依各人實際所得予以宣告沒收；若共同正犯
    對於犯罪所得，其個人確無所得或無處分權限，且與其他成
    員亦無事實上之共同處分權限者，自不予諭知沒收。然若共
    同正犯對於犯罪所得享有共同處分權限時，僅因彼此間尚未
    分配或分配狀況未臻具體、明確，參照民法第271條「數人
    負同一債務，而其給付可分者，除法律另有規定或契約另有
    訂定外，應各平均分擔之」，民事訴訟法第85條第1項前段
    「共同訴訟人，按其人數，平均分擔訴訟費用」等規定之法
    理，應平均分擔（最高法院108年台上字第1037號判決意旨
    參照）。本案被告洪瑞峯、陳信錩、黃室諭雖否認犯行，然
    其等就附表一、二、三所示販賣第一級、第二級毒品犯行，
    已實際收取購毒者廖大緯、蘇冶忠所交付之現金5000元、20
    00元、1萬元，業經本院認定如前，則該5000元即被告洪瑞
    峯與真實姓名年籍均不詳之友人、2000元即被告洪瑞峯與陳
    信錩、1萬元即被告黃室諭之犯罪所得。因被告洪瑞峯與真
    實姓名年籍均不詳之友人就如附表一所示分配狀況；被告洪
    瑞峯與陳信錩就如附表二所示犯罪所得之分配狀況，均未臻
    具體或明確，難以區別個人分受之數，揆諸前揭說明，應由
    被告洪瑞峯與與真實姓名年籍均不詳之友人平均分擔犯罪所
    得，即每人犯罪所得各2500元；被告洪瑞峯、陳信錩平均分
    擔犯罪所得，即每人犯罪所得各1000元，應依刑法第38條之
    1第1項前段、第3項之規定宣告沒收，並諭知於全部或一部
    不能沒收或不宜執行沒收時，追徵其價額。
　㈡犯第4條之罪者，其供犯罪所用之物，不問屬於犯罪行為人與
    否，均沒收之，毒品危害防制條例第19條第1項定有明文。
    又供犯罪所用之物，屬於犯罪行為人者，得沒收之。但有特
    別規定者，依其規定。前二項之沒收，於全部或一部不能沒
    收或不宜執行沒收時，追徵其價額，刑法第38條第2項、第4
    項亦有明文。
　⒈未扣案之不詳廠牌行動電話1支（含門號0000000000號SIM卡1
    張），為被告洪瑞峯所有，供被告洪瑞峯犯如附表一、二所
    示販賣海洛因、甲基安非他命時聯絡各該交易對象所用，有
    各該通訊監察譯文在卷可證（見偵3681卷一第285、321頁）
    ，是揆諸前揭說明，上開物品為被告洪瑞峯販賣洛因、甲基
    安非他命之犯罪工具，應依毒品危害防制條例第19條第1項
    規定宣告沒收，且於全部或一部不能沒收或不宜執行沒收時
    ，應依刑法第38條第4項規定追徵其價額。
　⒉未扣案之不詳廠牌行動電話1支，為被告黃室諭所有，供被告
    黃室諭犯如附表三所示販賣甲基安非他命時聯絡該交易對象
    所用，有LINE對話譯文在卷可證(見偵3681卷一第338至339
    頁)，是揆諸前揭說明，上開物品為被告黃室諭甲基安非他
    命之犯罪工具，應依毒品危害防制條例第19條第1項規定宣
    告沒收，且於全部或一部不能沒收或不宜執行沒收時，應依
    刑法第38條第4項規定追徵其價額。
　㈢至扣案之海洛因5包、甲基安非他命1包，係被告洪瑞峯供己
    施用毒品所用之物，業據被告供承在卷（見本院220卷一第7
    5至76頁），顯與本案無涉，爰不另為沒收之諭知。另其餘
    扣案之玻璃頭吸食器1個、電子磅秤2台、夾鏈袋1組、監視
    錄影主機2台、HUAWEI手機1支，固為被告洪瑞峯所有之物，
    惟與被告3人本案販賣毒品犯行無關，業據被告洪瑞峯於本
    院審理時供述明確（見本院220卷一第75至76頁），且卷內
    亦無積極證據證明與被告3人本案犯行有關，自無從宣告沒
    收。
　㈣前開宣告多數沒收者，依刑法第40條之2第1項之規定，併執
    行之。
貳、無罪部分：　
一、公訴意旨略以：被告洪瑞峯、陳信錩、黃室諭明知經毒品危
    害防制條例規定為第一級毒品之海洛因、第二級毒品之甲基
    安非他命，係依法列管之毒品，不得非法販賣，竟分別為下
    列犯行：
　㈠被告洪瑞峯基於販賣海洛因以營利之犯意，於如附表四編號1
    所示之時、地及交易經過，販賣海洛因予如附表四編號1所
    示之人以牟利。
　㈡被告洪瑞峯、陳信錩共同基於販賣海洛因以營利之犯意聯絡
    ，於如附表四編號2所示之時、地及交易經過，販賣海洛因
    予如附表四編號2所示之人以牟利。　
　㈢被告洪瑞峯、陳信錩共同基於販賣甲基安非他命以營利之犯
    意聯絡，於如附表四編號3所示之時、地及交易經過，販賣
    甲基安非他命予如附表四編號3所示之人以牟利。
　㈣被告洪瑞峯基於販賣甲基安非他命以營利之犯意，於如附表
    四編號4所示之時、地及交易經過，販賣甲基安非他命予如
    附表四編號4所示之人以牟利。
　㈤被告洪瑞峯、黃室諭共同基於販賣甲基安非他命以營利之犯
    意聯絡，於如附表四編號5所示之時、地及交易經過，販賣
    甲基安非他命予如附表四編號5所示之人以牟利。
　㈥被告洪瑞峯、黃室諭（涉犯修正前毒品危害防制條例第4條第
    2項部分，業經本院認定如前，即附表三所示）共同基於販
    賣甲基安非他命以營利之犯意聯絡，於如附表四編號6所示
    之時、地及交易經過，販賣甲基安非他命予如附表四編號6
    所示之人以牟利。　
　㈦因認被告洪瑞峯、陳信錩、黃室諭分別涉犯修正前毒品危害
    防制條例第4條第1項、第2項之販賣海洛因、甲基安非他命
    罪等語。　
二、有罪之判決書應於理由內記載認定犯罪事實所憑之證據及其
    認定之理由，刑事訴訟法第310條第1款定有明文。而犯罪事
    實之認定，係據以確定具體的刑罰權之基礎，自須經嚴格之
    證明，故其所憑之證據不僅應具有證據能力，且須經合法之
    調查程序，否則即不得作為有罪認定之依據。倘法院審理之
    結果，認為不能證明被告犯罪，而為無罪之諭知，即無同法
    第154條第2項所謂「應依證據認定」之犯罪事實之存在。因
    此，同法第308條前段規定，無罪之判決書只須記載主文及
    理由。而其理由之論敘，僅須與卷存證據資料相符，且與經
    驗法則、論理法則無違即可，所使用之證據亦不以具有證據
    能力者為限，即使不具證據能力之傳聞證據，亦非不得資為
    彈劾證據使用。故無罪之判決書，就傳聞證據是否例外具有
    證據能力，本無須於理由內論敘說明（最高法院100年度台
    上字第2980號判決要旨可資參照），故以下本院採為認定被
    告無罪所使用之證據，不以具有證據能力者為限，且毋庸論
    敘所使用之證據是否具有證據能力，合先敘明。
三、按犯罪事實應依證據認定之，無證據不得認定犯罪事實，又
    不能證明被告犯罪者，應諭知無罪之判決，刑事訴訟法第15
    4條第2項、第301條第1項分別定有明文。又按刑事訴訟法所
    謂認定犯罪事實之證據，係指足以認定被告確有犯罪行為之
    積極證據而言，該項證據自須適合於被告犯罪事實之認定，
    始得採為斷罪資料。如未能發現相當證據，或證據不足以證
    明，自不能以推測或擬制之方法，以為裁判之基礎。又刑事
    訴訟上證明之資料，無論其為直接或間接之證據，均須達於
    一般之人均不致有所懷疑，而得確信其為真實之程度，始得
    據為有罪之認定，若其關於被告是否犯罪之證明未能達此程
    度，而有合理性懷疑之存在，致使無從形成有罪之確信，根
    據「罪證有疑，利於被告」之證據法則，即不得遽為不利於
    被告之認定（最高法院29年上字第3105號、40年台上字第86
    號、76年台上字第4986號判例參照）。再刑事訴訟法第161
    條第1項規定：檢察官就被告犯罪事實，應負舉證責任，並
    指出證明之方法。因此，檢察官對於起訴之犯罪事實，應負
    提出證據及說服之實質舉證責任。倘其所提出之證據，不足
    為被告有罪之積極證明，或其闡明之證明方法，無從說服法
    官以形成被告有罪之心證，基於無罪推定之原則，自應為被
    告無罪判決之諭知（最高法院92年台上字第128號判例意旨
    參照）。另販賣毒品案件，購毒者所稱向某人買受毒品之指
    證，不得作為有罪判決之唯一證據，仍須調查其他必要之證
    據，以察其是否與事實相符；良以購毒者供出毒品來源，因
    而查獲其他正犯或共犯者，法律規定得減輕或免除其刑，其
    有為邀輕典而為不實之陳述之可能，是購毒者陳述之憑信性
    本不及於一般人，則其所證向某人購買毒品之陳述，必須有
    補強證據，以擔保其陳述之真實性；所謂補強證據，係指購
    毒者之指證外，其他足以證明其關於毒品交易陳述真實性之
    別一證據而言；且補強證據固不以證明販賣毒品犯罪構成要
    件之全部事實為必要，但以與施用者之指證具有相當之關聯
    性，經與施用者之指證綜合判斷，已達於通常一般人均不致
    有所懷疑，而得確信施用者之指證為真實者，始得為有罪之
    認定（最高法院106年度台上字第645號、99年度台上字第74
    74號判決意旨參照）。
四、本案公訴意旨認被告3人涉犯上開販賣海洛因、甲基安非他
    命罪嫌，無非係以證人廖大緯、彭鳳珠、蘇冶忠於警詢、偵
    查中之證述、LINE對話譯文為其論罪之依據。而訊據被告3
    人堅決否認有何上開販賣海洛因、甲基安非他命犯行，被告
    洪瑞峯辯稱：如附表四編號1所示部分，我當天沒有跟廖大
    緯見面；如附表四編號2所示部分，我有叫陳信錩跟廖大緯
    拿1000元，但這是烤肉食材的尾款；如附表四編號3所示部
    分，當天彭鳳珠是過來我的店裡幫忙包裝烤肉食材；如附表
    四編號4所示部分，我沒賣甲基安非他命給彭鳳珠，這點彭
    鳳珠的男友李文仁可以作證；如附表四編號5所示部分，我
    沒有指示黃室諭拿甲基安非他命給蘇冶忠；如附表四編號6
    所示部分，這是黃室諭自己賣甲基安非他命給蘇冶忠，與我
    無關等語(見本院220卷一第70至73、75頁)；被告陳信錩辯
    稱：如附表四編號2、3部分，我沒有跟廖大緯、彭鳳珠見面
    等語(見本院51卷一第77頁)；被告黃室諭辯稱：如附表四編
    號5部分，我當天沒有跟蘇冶忠見面等語（見本院51卷一第7
    8頁）。經查：
　㈠如附表四編號1、2、4、5部分：
　⒈如附表四編號1部分：
　　證人廖大緯於偵訊時具結證稱：我是在108年11月某日的22
    時許，在三義交流道往西湖渡假村方向的麥當勞對面停車場
    ，我有先跟洪瑞峯LINE，我跟他買3000元的海洛因等語（見
    他1195卷二第242頁)、於本院審理時具結證述：我第一次跟
    洪瑞峯買是在108年11月某日的22時許，我記得是在停車場
    （後改稱是在交流道），我不太記得了等語(見本院51卷二
    第15至16頁)。證人廖大緯於偵訊及本院審理時之證述既有
    前後不一之情，其真實性如何，已非無疑，況證人廖大緯為
    施用毒品之人，其證言之憑信性應較通常一般人為低，其證
    言是否可採為認定被告洪瑞峯有販賣海洛因之證據，仍須有
    其他必要證據加以補強。
　⒉如附表四編號2部分：
　　證人廖大緯於偵訊時具結證稱：我記得最後一次跟洪瑞峯買
    毒品是在109年1月初某日凌晨3時許，在洪瑞峯家中附近的
    一個石頭廟，我用1000元跟他買海洛因1包，有1個洪瑞峯的
    友人騎機車來跟我拿錢，那個友人很像是陳信錩，陳信錩拿
    了錢後就騎車走了，我打電話問洪瑞峯說毒品呢，洪瑞峯叫
    我回程時注意石頭上的菸盒，我找了很久才找到有裝海洛因
    的香菸盒等語（見他1195卷二第242頁、偵3681卷二第206頁
    ）、於本院審理具結證述：這次是洪瑞峯約我在他家裡面有
    一個大石頭的地方，有人會先來跟我拿錢，我記得是1000元
    ，對方騎車跟我拿錢，後來我打電話給洪瑞峯，洪瑞峯叫我
    往回開，路邊有個鐵盒，是鐵盒還是香菸盒我忘了，裡面就
    裝海洛因等語（見本院51卷二第18至20頁）。證人廖大緯雖
    證稱其有於109年1月初某日凌晨3時許，在洪瑞峯家中附近
    的一個石頭廟，用1000元向洪瑞峯、陳信錩購買海洛因1包
    等情，然此為被告洪瑞峯、陳信錩所否認，而證人廖大緯為
    施用毒品之人，其證言之憑信性應較通常一般人為低，其證
    言是否可採為認定被告洪瑞峯、陳信錩有共同販賣海洛因之
    證據，仍須有其他必要證據加以補強。
　⒊如附表四編號4部分：　
　　證人彭鳳珠於警詢時證稱：我在108年12月12至14日之間其
    中一天，在路上跟洪瑞峯相遇，我就用1000元跟洪瑞峯購買
    甲基安非他命等語（見偵3681卷一第201至202頁）、於本院
    審理時具結證述：108年12月12至14日之間其中一天，洪瑞
    峯約我到大石頭那邊拿毒品，是先打電話約地點再過去的等
    語(見本院51卷二第45至46頁)。證人彭鳳珠於警詢及本院審
    理時之證述既有前後不一之情，其真實性如何，已非無疑，
    況證人彭鳳珠為施用毒品之人，其證言之憑信性應較通常一
    般人為低，其證言是否可採為認定被告洪瑞峯有販賣甲基安
    非他命之證據，仍須有其他必要證據加以補強。
　⒋如附表四編號5部分：
　　證人蘇冶忠於偵訊時具結證述：我有在108年9月間，到洪瑞
    峯家中跟洪瑞峯購買5000元的甲基安非他命，當日是黃室諭
    給我甲基安非他命，因為黃室諭都住在洪瑞峯家中，黃室諭
    的甲基安非他命應該就是洪瑞峯的等語（見偵3681卷二第20
    0頁）、於本院審理時具結證稱：我有在108年9月時去洪瑞
    峯家中，跟黃室諭拿了5000元、2公克的甲基安非他命等語
    （見本院51卷二第91頁）。證人蘇冶忠雖證稱其有於108年9
    月某日，在洪瑞峯家中用5000元向黃室諭拿甲基安非他命1
    包等情，然此為被告洪瑞峯、黃室諭所否認，而證人蘇冶忠
    為施用毒品之人，其證言之憑信性應較通常一般人為低，其
    證言是否可採為認定被告洪瑞峯、黃室諭有共同販賣甲基安
    非他命之證據，仍須有其他必要證據加以補強。
　⒌本案檢察官所舉上開證據，僅有證人廖大緯、彭鳳珠、蘇冶
    忠於警詢、偵查及本院審理中之證述，惟證人廖大緯、彭鳳
    珠之證詞均有重大瑕疵，且證人3人就交易相關細節均法無
    法明確證稱，是無法認定被告3人確有販賣海洛因、甲基安
    非他命之事實存在，故其等證言無法作為本院認定被告3人
    有罪高度確信之證據，不具有認定被告3人犯罪之證明力存
    在，應無疑義。且如附表四編號1、2、4、5所示犯行亦欠缺
    電話通聯記錄、通訊監察譯文、電話簿、記事本、帳冊等書
    證，或毒品、磅秤、分裝器、分裝袋、夾鏈袋等物證，亦即
    並無其他補強證據，當不足以使本院形成被告3人有如附表
    四編號1、2、4、5所示販賣海洛因、甲基安非他命犯行之心
    證。
　㈡如附表四編號3部分：　
　⒈證人彭鳳珠於警詢及偵訊時具結證稱：我於108年10月25日17
    時許，在洪瑞峯家旁交易1000元的甲基安非他命，現場是陳
    信錩將甲基安非他命拿給我，當是先用LINE打電話給洪瑞峯
    ，他跟我說直接去他家找陳信錩，陳信錩會給我甲基安非他
    命，我到洪瑞峯家後，陳信錩在該處1樓外面，我就問他有
    沒有甲基安非他命，陳信錩就給我1包，我給他1000元；當
    天是我去交易毒品，「阿仁」李文仁沒有去等語(見偵3681
    卷一第223頁、偵3681卷二第260頁)、於本院審理時先具結
    證述：我忘記108年10月25日這次我是用LINE還是電話跟洪
    瑞峯聯絡，這是向洪瑞峯購買毒品，是我本人跟陳信錩拿毒
    品，印象中李文仁沒有陪我沒有去，這一次是買1000元還是
    2000元我忘記了等語（見本院51卷二第37至38、42、44至45
    頁），嗣於本院審理時改證稱：108年10月25日這次是李文
    仁過去拿甲基安非他命，那天我在家裡，李文仁到了後叫我
    打電話給洪瑞峯說「啊仁在下面等你」等語（見本院51卷二
    第52至53頁）。證人彭鳳珠於偵訊及本院審理時之證述既有
    前後不一、翻異前詞之情，其真實性如何，已非無疑。況且
    ，證人彭鳳珠於本院審理時自陳：本案後我有在勝興火車站
    遇到洪瑞峯，我有跟洪瑞峯說如果我不做一、兩條筆錄的話
    ，警察就會用共同販賣來辦我，因為當時我剛被抓到，警察
    就是問這個事情等語(見本院51卷二第59頁)，足見證人彭鳳
    珠上開證詞有刻意捏造事實以換取減輕刑責之可能性。故其
    證言是否可採，仍須有補強證據，以擔保其供述之真實性，
    始得採為認定被告洪瑞峯、陳信錩販賣甲基安非他命之依據
    。
　⒉再觀諸以下「LINE對話譯文」（見偵3681卷一第235頁）：
108年10月25分16時31分18秒 彭鳳珠→洪瑞峯 (訊息) 我在下面等你 108年10月25分16時42分02秒 彭鳳珠→洪瑞峯 (訊息) 啊仁在下面等你 
　  可知上揭LINE對話譯文內容，證人彭鳳珠與被告洪瑞峯並未
    提到任何金額或關於毒品之代號或暗語，則能否從LINE對話
    譯文內容即認定被告洪瑞峯與證人彭鳳珠傳訊息之目的係為
    買賣甲基安非他命，尚屬有疑。又證人李文仁於警詢證稱：
    上開LINE對話譯文是彭鳳珠跟洪瑞峯的對話，是洪瑞峯叫我
    過去工作，我那時候確實有去工作，我不清楚彭鳳珠去幹嘛
    等語（見3681卷一第369至370頁）、於本院審理時具結證稱
    ：上開LINE對話譯文是我去跟洪瑞峯拿工具，我記得好像有
    下雨，很多工具都放在他家，所以過去拿，當天還有順便跟
    洪瑞峯借錢，我沒有印象幫彭鳳珠去跟洪瑞峯買過毒品等語
    (見本院51卷二第63至64頁)，亦與證人彭鳳珠上開證述，顯
    有不符之處。從而，證人彭鳳珠所為證言之憑信性非無瑕疵
    ，且被告洪瑞峯、陳信錩否認有被訴之上開犯行，前揭LINE
    對話譯文、證人李文仁又不足以補強證人彭鳳珠之證言，故
    檢察官所舉上開事證，尚難使本院對於被告洪瑞峯、陳信錩
    共同販賣甲基安非他命予證人彭鳳珠之犯行之心證達至毫無
    懷疑之確信。
　㈢如附表四編號6部分：　　
　⒈證人蘇冶忠固於警詢、偵訊時具結證稱：因為黃室諭都住在
    洪瑞峯家中，他的甲基安非他命應該就是洪瑞峯的，黃室諭
    有跟我說他有幫洪瑞峯送毒品給藥腳，也說他收到的錢要給
    洪瑞峯；我於109年4月10日跟黃室諭交易毒品那次，我有跟
    黃室諭反應甲基安非他命不足4公克，黃室諭跟我說要跟老
    闆反應，意思是黃室諭不能決定，黃室諭要去跟他的老闆洪
    瑞峯商量補差額的重量等語(見偵3681卷一第324頁、偵3681
    卷二第200至201頁)，然其於本院審理時具結證述：我有在1
    09年4月10日22時跟黃室諭買甲基安非他命，我的錢是交給
    黃室諭，黃室諭給我的毒品我不知道是怎麼來的，黃室諭沒
    有跟我說，我交易前也是先跟黃室諭聯絡，我會認為這次交
    易跟洪瑞峯有關，是因為黃室諭曾經跟我說他有幫洪瑞峯送
    毒品給藥腳，他收到的錢要給洪瑞峯，但是我沒有親眼看過
    或接觸過，沒有跟洪瑞峯求證過；該次交易黃室諭給我的甲
    基安非他命不足4公克，所以我有跟黃室諭講，黃室諭說他
    會跟老闆反應，但是黃室諭沒有說他的老闆是誰，因為黃室
    諭曾經跟我講過是洪瑞峯，所以我才會認為這次的老闆也是
    洪瑞峯等語（見本院51卷二第80、102至103、110至112頁）
    。顯然被告黃室諭就如附表四編號6所示交易，並未向證人
    蘇冶忠表示其毒品來源即上手為被告洪瑞峯，則證人蘇冶忠
    於警詢、偵查中有關被告黃室諭毒品來源為被告洪瑞峯之證
    述內容，顯為自己揣測而來，尚難採信，自不得據此認定被
    告洪瑞峯有與被告黃室諭共同販賣甲基安非他命予證人蘇冶
    忠之犯行。
　⒉況且，證人蘇冶忠於本院審理時亦具結證稱：該次交易黃室
    諭給我的甲基安非他命不足4公克，所以我有跟黃室諭講，
    黃室諭說他會跟老闆反應，但是後來就不了了之等語(見本
    院51卷二第111頁)，又輔以證人蘇冶忠與被告黃室諭之LINE
    對話譯文（見偵3681卷一第343至344頁），可見證人蘇冶忠
    於完成交易後，向被告黃室諭稱「昨天給的，都不足2，我
    們說好大事，原本12000……就直接過去找你，一萬就好，我
    一定會生氣，因為你從來不曾這樣，害我被人家罵得狗血淋
    頭，你補助昨天的，什麼時候可以，可以的話還可以繼續，
    今天就可以在接單」，被告黃室諭回稱「會補給你就會補」
    、「老闆早上才打給我」、「要補多少給你」，證人蘇冶忠
    稱「數量要給足夠，你還要再補6給我」、被告黃室諭回稱
    「為什麼要補六給你」、「四。一萬，怎麼又變成六」等情
    ，有上開譯文1份存卷可參（見偵3681卷一第343至344頁）
    。可見證人蘇冶忠有於交易後向被告黃室諭要求補足甲基安
    非他命數量。而證人蘇冶忠於109年4月10日前2月餘即109年
    2月3日方與被告洪瑞峯完成毒品交易（即如附表二所示），
    若被告黃室諭毒品來源確為被告洪瑞峯，則證人蘇冶忠於向
    被告黃室諭反應，經被告黃室諭置之不理後，大可直接向被
    告洪瑞峯催討剩餘不足之數量，無須隱忍之理，則被告黃室
    諭該次毒品來源是否為被告洪瑞峯，實非無疑。從而，證人
    蘇冶忠所為證言之憑信性非無瑕疵，且被告洪瑞峯否認有被
    訴之上開犯行，前揭LINE對話譯文又不足以補強證人蘇冶忠
    之證言，故檢察官所舉上開事證，尚難使本院對於被告洪瑞
    峯有此部分共同販賣甲基安非他命予證人蘇冶忠之犯行之心
    證達至毫無懷疑之確信。
五、綜上所述，依卷內現存之證據資料，被告3人是否有如附表
    四編號1至6所示犯行，客觀上未達於通常一般人均不致有所
    懷疑，得確信其為真實之程度，仍有合理之懷疑存在，本院
    無從形成有罪之確信，揆諸前開說明，此部分無從證明被告
    3人犯罪，應均為無罪之諭知。
據上論斷，應依刑事訴訟法第299條第1項前段、第301條第1項前
段，修正前毒品危害防制條例第4條第1項、第2項、毒品危害防
制條例第19條第1項，刑法第2條第1項前段、第11條、第28條、
第47條第1項、第59條、第51條第5款、第38條第4項、第38條之1
第1項前段、第3項、第40條之2第1項，判決如主文。
本案經檢察官林宜賢提起公訴及追加起訴、檢察官彭郁清到庭執
行職務。 　　
中　　華　　民　　國　　111 　年　　1 　　月　　18 　 日
                  刑事第三庭  審判長法  官  魏宏安
　　　　　　　　　                  法  官  朱俊瑋
　　　　　　　　　                  法　官　許文棋
以上正本證明與原本無異。
如不服本判決應於收受判決後20日內向本院提出上訴書狀，並應
應敘述具體理由。其未敘述上訴理由者，應於上訴期間屆滿後20
日內向本院補提理由書(均須按他造當事人之人數附繕本)「切勿
逕送上級法院」。
   　　                     　　    書記官　陳彥宏
中　　華　　民　　國　　111 　年　　1 　　月　　18  　日
附錄本案論罪科刑法條：
修正前毒品危害防制條例第4條
製造、運輸、販賣第一級毒品者，處死刑或無期徒刑；處無期徒
刑者，得併科新臺幣 2 千萬元以下罰金。
製造、運輸、販賣第二級毒品者，處無期徒刑或 7 年以上有期
徒刑，得併科新臺幣 1 千萬元以下罰金。
製造、運輸、販賣第三級毒品者，處 7 年以上有期徒刑，得併
科新臺幣 7 百萬元以下罰金。
製造、運輸、販賣第四級毒品者，處 5 年以上 12 年以下有期
徒刑，得併科新臺幣 3 百萬元以下罰金。
製造、運輸、販賣專供製造或施用毒品之器具者，處 1 年以上
7 年以下有期徒刑，得併科新臺幣 1 百萬元以下罰金。
前五項之未遂犯罰之。 

【附表一】被告洪瑞峯販賣第一級毒品海洛因時、地一覽表
交易對 象 交易時間（民國） 交易經過 毒品種類 及數量 通訊監察譯文 罪刑及沒收  交易地點  交易金額 （新臺幣）   廖大緯 ① 108年11月21日19 時45分許 ② 108年11月22日上午某時 廖大緯使用00 00000000號行動電話，與洪瑞峯0000000000號行動電話連絡，約定交易數量、金額及見面地點後，洪瑞峯即指示姓名年籍均不詳之友人駕車於左列①所示時間、前往左列①所示地點與廖大緯碰面，並由該姓名年籍均不詳之友人向廖大緯收取現金5000元，惟未當場交付海洛因予廖大緯。嗣洪瑞峯於左列②所示時間、地點交付海洛因1包予廖大緯，而完成交易。   海洛因1包，重量不詳  【108年11月21日17時45分30秒】 洪：喂。 廖：喂，阿峯我打LI     NE給你。 洪：好。 【108年11月21日17時47分46秒】 洪：喂，等一下，我     電話沒電了，我     等等打給你。 廖：去哪裡找你？ 洪：我在家阿。 廖：好，那我去找你     。 【108年11月21日19時14分23秒】 洪：喂，去了去了，     一下子了。 廖：是天橋下那個嗎     ？ 洪：不是阿，天后宮     。 廖：天后宮，好好好     。 【108年11月21日19時17分14秒】 洪：喂。 廖：給你朋友是嗎？ 洪：對對對，OK我就     打給你。 廖：今天嗎？ 洪：對對對。 廖：好，那你再打給     我。 洪瑞峯共同販賣第一級毒品，累犯，處有期徒刑拾伍年拾月。未扣案之犯罪所得新臺幣貳仟伍佰元及不詳廠牌行動電話壹支（含門號0000000000號SIM卡壹張）均沒收，於全部或一部不能沒收或不宜執行沒收時，追徵其價額。   ① 苗栗縣三義鄉雙潭村天后宮廣場 ② 苗栗縣三義交流道    5000元 （起訴書誤載為3000元，應予更正）    

【附表二】被告洪瑞峯、陳信錩販賣第二級毒品甲基安非他命時
          、地一覽表
交易對 象 交易時間（民國） 交易經過 毒品種類 及數量 通訊監察譯文 罪刑及沒收  交易地點  交易金額 （新臺幣）   蘇冶忠 109年2月 3日22時44分許 蘇冶忠使用00 00000000號行動電話，與洪瑞峯0000000000號行動電話連絡，約定交易數量、金額及見面地點後，洪瑞峯即與陳信錩駕車於左列時間、地點與蘇冶忠碰面，由洪瑞峯交付甲基安非他命1包予蘇冶忠，並收取現金2000元，而完成交易。 甲基安非他命1包，重量約1公克 【109年2月3日22時38分31秒】 蘇：喂，阿峯喔。 陳：要到了。 蘇：我跟你說先不要     不要不要過去，     剛剛巡邏車有過     去。 陳：喔喔喔。 蘇：你跟他說我到那     個有沒有，喂。 陳：你在哪邊在哪邊     在哪邊？ 蘇：我在高速公路那     有沒有，橋這邊     …。 陳：繞過來繞過來。 蘇：繞過去你那喔？ 陳：嘿嘿嘿。 蘇：好好好。 【109年2月3日22時41分39秒】 陳：喂。 蘇：沒看到你們啊。 陳：你在哪邊？ 蘇：我在廟這邊阿，     就你家那邊下來     一些有一座橋。 洪：到哪啦到哪啦，     叫他別亂走啊。 蘇：好啦，我沒亂走     啦，我在廟這邊     啦。 陳：好，馬上過去。 洪瑞峯共同販賣第二級毒品，累犯，處有期徒刑柒年捌月。未扣案之犯罪所得新臺幣壹仟元及不詳廠牌行動電話壹支（含門號0000000000號SIM卡壹張）均沒收，於全部或一部不能沒收或不宜執行沒收時，追徵其價額。 陳信錩共同販賣第二級毒品，處有期徒刑柒年柒月。未扣案之犯罪所得新臺幣壹仟元沒收，於全部或一部不能沒收或不宜執行沒收時，追徵其價額。  苗栗縣三義鄉雙潭村天后宮廣場   2000元   

【附表三】被告黃室諭販賣第二級毒品甲基安非他命時、地一覽
          表
交易對 象 交易時間（民國） 交易經過 毒品種類 及數量 LINE對話譯文 罪刑及沒收  交易地點  交易金額 （新臺幣）   蘇冶忠 109年4月10日22時許 蘇冶忠使用00 00000000號行動電話之通訊軟體LINE，與黃室諭連絡，約定交易數量、金額及見面地點後，黃室諭即於左列時間、地點與蘇冶忠碰面，由黃室諭交付內有甲基安非他命1包之香菸盒予蘇冶忠，並收取現金1萬元，而完成交易。 甲基安非他命1包，重量約4公克 【109年4月10日13時36分41秒訊息】 蘇：弄個八發個財吧     ？ 【109年4月10日13時42分5秒訊息】 蘇：朋友要的別太貴     ，人家和你一樣     ，要繳帳的報個     價。 【109年4月10日13時43分44秒訊息】 蘇：你能走一半嗎？     太遠了啦。 【109年4月10日13時47分56秒訊息】 蘇：朋友還沒到，到     了時候跟你講。 【109年4月10日14時2分47秒訊息】 蘇：那○○00000。 【109年4月10日14時3分55秒訊息】 蘇：可以就和我朋友     說了，這不是我     要的。 【109年4月10日14時4分33秒訊息】 蘇：是。 【109年4月10日14時4分55秒訊息】 蘇：朋友從台南來的     ，可以有多少，     大概要在兩小時     喔。 【109年4月10日14時5分25秒訊息】 蘇：到了時候我會跟     你聯絡，確定講     確定。 【109年4月10日14時6分2秒訊息】 蘇：好啦玩星城了，     別再吵了，到了     再連絡。 【109年4月10日14時6分42秒訊息】 蘇：還沒有分。 【109年4月10日15時20分52秒訊息】 蘇：車亭休息站好了     。 【109年4月10日15時56分37秒訊息】 蘇：等一下你打0902     -449-315，我的     手機沒電了，我     現在在公館要過     去囉。 黃室諭販賣第二級毒品，累犯，處有期徒刑柒年拾壹月。未扣案之犯罪所得新臺幣壹萬元及不詳廠牌行動電話壹支均沒收，於全部或一部不能沒收或不宜執行沒收時，追徵其價額。   苗栗縣苑裡火車站  1萬元   

【附表四】
編 號 交易對象 交易時間（民國） 交易經過 （民國） 毒品種類數量   交易地點  交易金額 （新臺幣） 1 廖大緯 108年11月某日22時許 廖大緯於左列時間、地點與洪瑞峯碰面，由洪瑞峯交付海洛因1包予廖大緯，並收取現金3000元，而完成交易。 海洛因1包，重量不詳   苗栗縣三義交流道麥當勞對面停車場  3000元 2 廖大緯 109年1月初某日3時許 廖大緯以電話與洪瑞峯連絡，約定交易數量、金額及見面地點後，洪瑞峯即指示陳信錩於左列時間、地點與廖大緯碰面，由廖大緯當場交付現金1000元予陳信錩，陳信錩收取現金後將裝有海洛因1小包之香菸盒丟置於大石頭廟之大石頭旁，洪瑞峯再以電話聯絡、指示廖大緯前往撿拾，而完成交易。 海洛因1包，重量不詳   苗栗縣○○鄉○○村○○○00○00號附近之大 石頭廟（被告洪瑞峯住處附近）  1000元 3 彭鳳珠 108年10月25日16時42分許 彭鳳珠以通訊軟體LINE與洪瑞峯聯絡，約定交易數量、金額及見面地點後，洪瑞峯即指示陳信錩於左列時間、地點與彭鳳珠碰面，由陳信錩交付甲基安非他命1包予彭鳳珠，並收取現金1000元，而完成交易。 甲基安非他命1包，重量不詳   苗栗縣○○鄉○○村○○○00○00號被告洪瑞峯住處  1000元 4 彭鳳珠 108年12月至14日間某時 彭鳳珠於左列時間、地點碰到洪瑞峯，彭鳳珠當面表達欲購買甲基安非他命之意，由洪瑞峯交付甲基安非他命1包予彭鳳珠，並收取現金1000元，而完成交易。 甲基安非他命1包，重量不詳   某地  1000元 5 蘇冶忠 108年9月某日 蘇冶忠以通訊軟體LINE與洪瑞峯連絡，約定交易數量、金額及見面地點後，洪瑞峯即指示黃室諭於左列時間、地點與蘇冶忠碰面，由黃室諭交付甲基安非他命1包予蘇冶忠，並收取現金5000元，而完成交易。    甲基安非他命1包，重量約2公克   苗栗縣○○鄉○○村○○○00○00號被告洪瑞峯住處  5000元 6 蘇冶忠 109年4月10日22時許 蘇冶忠使用0000000000號行動電話之通訊軟體LINE與黃室諭連絡，雙方約定交易數量、金額及見面地點後，再由洪瑞峯指示黃室諭於左列時間、地點與蘇冶忠碰面，交付內有甲基安非他命1包之香菸盒予蘇冶忠，並收取現金1萬元，而完成交易。 甲基安非他命1包，重量約4公克   苗栗縣苑裡火車站  1萬元